【裁判字號】    98,上易,38
【裁判日期】    980313
【裁判案由】    違反電子遊戲場業管理條例
【裁判全文】
臺灣高等法院花蓮分院刑事判決          98年度上易字第38號
上  訴  人
即  被  告  甲○○
上列上訴人即被告因違反電子遊戲場業管理條例案件，不服臺灣
臺東地方法院97年度易字第83號中華民國98年2月5日第一審判決
（起訴案號：臺灣臺東地方法院檢察署97年度偵字第 323號），
提起上訴，本院判決如下：
    主  文
上訴駁回。
    理  由
一、依刑事訴訟法第350條、第361條、第362條、第367條規定，
    不服地方法院之第一審判決而上訴者，須提出上訴書狀，並
    應敘述具體理由，為上訴必備之程式；其所提出之上訴書狀
    並未敘述上訴理由，或僅曾以言詞陳述上訴理由者，均應於
    上訴期間屆滿後20日內補提理由書於第一審法院。第一審法
    院經形式審查，認逾期未補提上訴理由者，應定期間先命補
    正；逾期未補正者，為上訴不合法律上之程式，應以裁定駁
    回。倘已提出上訴理由，但所提非屬具體理由者，則由第二
    審法院以上訴不合法律上之程式，判決駁回。而所謂具體理
    由，必係依據卷內既有訴訟資料或提出新事證，指摘或表明
    第一審判決有何採證認事、用法或量刑等足以影響判決本旨
    之不當或違法，而構成應予撤銷之具體事由，始克當之（例
    如：依憑證據法則具體指出所採證據何以不具證據能力，或
    依憑卷證資料，明確指出所為證據證明力之判斷如何違背經
    驗、論理法則）；倘僅泛言原判決認定事實錯誤、違背法令
    、量刑失之過重或輕縱，而未依上揭意旨指出具體事由，或
    形式上雖已指出具體事由，然該事由縱使屬實，亦不足以認
    為原判決有何不當或違法者（例如：對不具有調查必要性之
    證據，法院未依聲請調查亦未說明理由，或援用證據不當，
    但除去該證據仍應為同一事實之認定），皆難謂係具體理由
    ，俾與第二審上訴制度在請求第二審法院撤銷、變更第一審
    不當或違法之判決，以實現個案救濟之立法目的相契合，並
    節制濫行上訴（最高法院著有97年度台上字第892號判決可
    參）。
二、本件上訴人即被告（以下簡稱被告）甲○○不服原審判決，
    於民國（下同）98年 2月17日合法提起上訴，形式上雖提出
    上訴書狀敘述上訴理由，其理由略以：原判決已損害負責人
    賴美玉與被告等人憲法上之權益，因負責人賴美玉已於85年
    6月起，經政府准許在臺東縣臺東市○○街224號登錄經營電
    子遊戲機業務，被告顯無權在上址為任何營業登記云云。然
    原判決係認定被告未依電子遊戲場業管理條例規定辦理營利
    事業登記，而在臺東縣臺東市○○街 224號「大家商號」內
    ，經營電子遊戲場業；且已於理由詳細敘明被告在原審所辯
    ：「址設臺東縣臺東市○○街 224號「大家商號」之負責人
    係其胞妹賴美玉，政府自85年 6月開始同意賴美玉有權在上
    址經營電子遊戲機，上址之各項營業權利、義務都不是其可
    以主張，也不能重複登記云云」，為不可採之理由，故原審
    顯無未就被告所供述者加以審酌之情事存在。且被告亦未提
    出新事證，指摘或表明第一審判決有何採證認事，足以影響
    判決本旨之不當或違法，而構成應予撤銷之具體事由。故依
    前開最高法院判決意旨，被告前揭上訴理由自非屬得上訴第
    二審之具體理由。從而，揆諸上開說明，本件上訴不合法律
    上之程式，且無從命補正，應予駁回，並不經言詞辯論為之
    。
據上論斷，應依刑事訴訟法第367條前段、第372條，判決如主文
。
中    華    民    國     98    年    3    月    13    日
                       審判長法  官  何方興
                             法  官  王紋瑩
                             法  官  林德盛
以上正本證明與原本無異。
本件不得上訴。
中    華    民    國     98    年    3    月    13    日
                             書記官  劉妙娘


司法院資訊處製作；財團法人民間司法改革基金會備份。
